【裁判字號】    97,交聲,76
【裁判日期】    970229
【裁判案由】    違反道路交通管理處罰條例聲明異議
【裁判全文】
臺灣桃園地方法院交通事件裁定          97年度交聲字第76號
原處分機關  交通部公路總局新竹區監理所中壢監理站
異  議  人
即受處分人  甲○○
上列異議人即受處分人因違反道路交通管理處罰條例案件，對於
原處分機關民國九十七年一月八日以壢監裁罰字第裁五三—ＤＢ
0000000號違反道路交通管理事件裁決書所為之處分，聲
明異議，本院裁定如下：
    主    文
異議駁回。
    理    由
一、原處分意旨略以：本件異議人即受處分人甲○○於民國九十
    六年十一月十九日上午十時二十分許，在桃園縣中壢市○○
    ○路○段九四號前設有禁止停車標線之處所，停放車牌號碼
    ＫＳ—○○四七號自用小客車，經桃園縣政府警察局交通隊
    員警依違反道路交通管理處罰條例第五十六條第一項第四款
    之規定，照相並逕行舉發拖吊，由原處分機關於九十七年一
    月八日以壢監裁罰字第裁五三—ＤＢ0000000號裁決
    書裁處受處分人罰鍰新臺幣（下同）九百元。
二、本件異議意旨略以：其所有之車牌號碼ＫＳ—○○四七號自
    用小客車，係停放於自家門前，偶有臨時停車之行為，尚屬
    合理，且執行單位並未於實施拖吊前宣導、廣播，值勤方式
    似有過當，爰聲明異議等語。
三、按標線，依其型態分類中「線條」，係以實線或虛線標繪於
    路面或緣石上，用以管制交通者，而「黃實線」設於路側者
    ，用以禁止停車，道路交通標誌標線號誌設置規則第一百四
    十九條第一項第一款第四目定有明文。又按汽車駕駛人在設
    有禁止停車標誌、標線之處所停車，處新臺幣六百元以上一
    千二百元以下罰鍰，道路交通管理處罰條例第五十六條第一
    項第四款定有明文。
四、經查：
  (一)本件異議人於九十六年十一月十九日上午十時二十分許，將
    車牌號碼ＫＳ—○○四七號自小客車，停放在桃園縣中壢市
    ○○○路四段九十四號前，且該處標繪有黃實線之事實，有
    卷附現場採證照片二張可稽，復為異議人所不爭執，而該處
    標繪之黃實線依道路交通標誌標線號誌設置規則第一百四十
    九條規第一項第一款第四目之規定，係屬設於路側之禁止停
    車線，用以指示禁止停車路段，是異議人之違規事實，甚為
    明確，自無以該禁止停車標線之設置處所不同，而有得以停
    車之情況，是異議人所執其係停放於自家門前，資為並無違
    規之依據，於法難認有據。
  (二)至異議人另以：舉發警員未於拖吊前先宣導、廣播，值勤方
    式過當乙情置辯，然按汽車駕駛人違反在設有禁止停車標誌
    、標線之處所停車之規定時，交通勤務警察、依法令執行交
    通稽查任務人員或交通助理人員，應責令汽車駕駛人將車輛
    移置適當處所，如汽車駕駛人不予移置或不在車內時，得由
    該交通勤務警察、依法令執行交通稽查任務人員或交通助理
    人員為之，此觀諸道路交通管理處罰條例第五十六條第三項
    之規定即明。準此，交通勤務警察等人員與取締舉發違規停
    車後，苟有違規車輛駕駛人在現場不予移置或該駕駛人並無
    在場之情形，舉發員警本即得以逕行將違規車輛移置適當處
    所，此乃為避免違規車輛之停放影響交通秩序，恐造成危害
    交通安全之虞慮，而有違規車輛移置適當處所之後續處置相
    關措施至明，是異議人此部分所指：警員於拖吊時應先為驅
    趕程序等情，顯有誤會，自難憑此資為撤銷原處分之依據。
  (三)綜上，異議人於上開時、地，在設有禁止停車標線處所停車
    之事實，事證明確，堪予認定其確有違規停車乙情。至異議
    人所舉各項理由，俱難資為對於其有利之認定。從而，原處
    分機關爰引前揭規定，裁處異議人九百元罰鍰，於法即無不
    合，本件異議顯無理由，應予駁回。
五、據上論斷，應依道路交通管理處罰條例第八十七條第二項、
    道路交通案件處理辦法第十九條，裁定如主文。
中    華    民    國    97    年     2    月    29    日
                      臺灣桃園地方法院交通法庭
                            法  官  陳可薇
正本證明與原本無異。
如不服本裁定，應於送達後五日內向本院提出抗告狀（須附繕本
）。
                            書記官  賴佩霞
中    華    民    國    97    年    3     月    6     日


司法院資訊處製作；財團法人民間司法改革基金會備份。
